【裁判字號】    97,訴,6475
【裁判日期】    971231
【裁判案由】    清償借款
【裁判全文】
臺灣臺北地方法院民事判決              97年度訴字第6475號
原      告  國泰世華商業銀行股份有限公司
法定代理人  乙○○
訴訟代理人  甲○○
被      告  丙○○
            （原名：陶炳南）
上列當事人間請求清償借款事件，本院於民國97年12月30日言詞
辯論終結，判決如下：
    主  文
被告應給付原告新臺幣伍拾壹萬伍佰柒拾捌元，及其中新臺幣肆
拾玖萬貳仟佰玖拾玖元部分，自民國九十七年十一月二十六日
起至清償日止，按年息百分之十九‧七計算之利息。
訴訟費用新臺幣伍仟陸佰貳拾元由被告負擔。
本判決第一項於原告以新臺幣壹拾捌萬元供擔保後，得假執行。
    事實及理由
ㄧ、本件依兩造所訂簡易通信貸款第13條、信用卡約定條款第26
    條，合意以本院為管轄第ㄧ審法院；又被告經合法通知未於
    言詞辯論期日到場，核無民事訴訟法第386條各款所列情形
    ，爰依原告之聲請，由其ㄧ造辯論而為判決，合先敘明。
二、原告主張被告於民國88年3月15日與匯通商業銀行（下稱匯
    通銀行）成立信用卡使用契約，領用卡號為00000000000000
    00之MASTER信用卡，約定被告領用系爭信用卡後，即得於各
    特約商店記帳消費，但就使用系爭信用卡所生之債務，對匯
    通銀行負全部給付責任，並應於當期繳款截止日前向對匯通
    銀行全部清償，或以循環信用方式繳付最低應繳金額，逾期
    除喪失期限利益外，應另給付按年息19.7 %計算之利息。被
    告另於94年1月27日與原告成立信用卡簡易通信貸款契約，
    向原告借款新臺幣（下同）38萬元，分60期，利息按年息18
    .5% 固定計算，依年金法按按月計付本息，併入信用卡帳單
    中與信用卡消費款ㄧ併繳納，倘未依約於繳款期限前繳款或
    未繳足月付金，原告得將未繳金額之本金部分，或經原告主
    張視為到期之本金部分，按前述信用卡循環利率計算利息。
    詎被告使用上開信用卡及簡易通信貸款僅繳款至97年11月25
    日即未再清償，依約其債務已視為全部到期，尚有信用卡消
    費款22 8,389元（其中消費款220,257元，利息8,132元）、
    簡易通信貸款282,189元（其中本金272,142元，利息10,047
    元）已經屆期迄未清償。又匯通銀行於91年6月3日更名為國
    泰商業銀行股份有限公司（下稱國泰銀行），世華聯合商業
    銀行 (下稱世華銀行)於92年6月26日與國泰銀行合併，國泰
    銀行為消滅銀行，世華銀行為存續銀行，並更名為原告。為
    此提起本訴，聲明求為命被告給付原告如主文第ㄧ項所示之
    判決並願供擔保請准宣告假執行等情。
三、經查，原告主張上開事實，業據其提出與所述相符之財政部
    核准函、公司變更登記事項卡、債權明細查報表、信用卡申
    請書暨約定條款、簡易通信貸款申請書暨約定條款、歷史帳
    單彙總查詢、客戶歸戶資料明細查詢等影本為證。被告經合
    法通知未到場爭執，復未提出書狀答辯供本院斟酌，依民事
    訴訟法第280條第3項準用同條第1項規定，視同自認原告之
    主張，自堪信原告主張之事實為真正。從而原告依信用卡使
    用契約及消費借貸之法律關係提起本訴，求為如主文第ㄧ項
    所示之判決，即無不合，應予准許。原告復陳明願供擔保以
    代釋明聲請宣告假執行，核無不合，爰酌定相當擔保金額，
    准予宣告假執行。
四、依民事訴訟法第385條第1項前段、第85條第2項、第390條第
    2項，判決如主文。
五、本件訴訟費用為裁判費，金額確定為5,620元。
中    華    民    國    97    年    12    月    31    日
                  民事第三庭    法  官  黃明發
以上正本係照原本作成。
如對本判決上訴，須於判決送達後20日內向本院提出上訴狀。
中    華    民    國    97    年    12    月    31    日
                                書記官  陳怡如


司法院資訊處製作；財團法人民間司法改革基金會備份。
